【裁判字號】    98,事聲,143
【裁判日期】    981210
【裁判案由】    聲明異議
【裁判全文】
臺灣板橋地方法院民事裁定             98年度事聲字第143號
異  議  人  甲○○
送達代收人  乙○○
上列異議人因與相對人丙○○間聲請確定訴訟費用額事件，對於
中華民國98年10月19日本院司法事務官所為98年度司聲字第1721
號裁定聲明異議，本院裁定如下：
    主    文
異議駁回。
程序費用由異議人負擔。
    理    由
一、按民事訴訟法第240條之4第1、2、3 項分別規定：「當事人
    對於司法事務官處理事件所為之終局處分，得於處分送達後
    十日之不變期間內，以書狀向司法事務官提出異議。」、「
    司法事務官認前項異議有理由時，應另為適當之處分；認異
    議為無理由者，應送請法院裁定之。」、「法院認第1 項之
    異議為有理由時，應為適當之裁定；認異議為無理由者，應
    以裁定駁回之。」。查本件異議人就本院民事庭司法事務官
    於民國98年10月19日以98年度司聲字第1721號確定訴訟費用
    額事件所為裁定之終局處分（依民事訴訟法第240條之2條第
    1 項、第91條規定以「裁定」名稱為之），聲明不服提出異
    議，是本院依法自應就本院司法事務官所為之裁定，審究異
    議人之異議有無理由，合先敘明。
二、本件異議意旨略以：本案在第一審判決就有欠公平，抵押權
    人曾多次要求法官與所有權人對質，皆不被採用，二、三審
    皆有請求，法官並未詳查，而找來的證人又是所有權人當時
    一起合夥作買賣房子的股東（與本案房子有關）及當時轉換
    同一銀行、不同分行，又是相對人同鄉，又是當時增貸給相
    對人的退休經理，來違背良心的作證，而法官皆不懂銀行作
    業程序，由銀行人亂講來採用，而異議人在設定契約書上也
    有記載因買賣而設定，由政府機關登記，而法官則不採用。
    異議人也陳述很多，曾有存證信函、電話告知，又有去找相
    對人，設定第二順位之反設定，是要保障因買賣而設定之訂
    金，而相對人同樣有2間房子，66號及72號，為何法官判異
    議人這間不行，一審法官所判，二、三審也同樣判，根本沒
    有詳查，找來銀行經理也不讓異議人知道，只聽信一方又欠
    公平，為此提出異議等語。
三、按訴訟費用，由敗訴之當事人負擔，民事訴訟法第78條定有
    明文。又法院未於訴訟費用之裁判確定其費用額者，第一審
    受訴法院於該裁判有執行力後，應依聲請以裁定確定之；依
    第一項確定之訴訟費用額，應於裁定送達之翌日起，加給按
    法定利率計算之利息，同法第91條亦有規定。所謂「以裁定
    確定之」，係指法院已為訴訟費用之裁判，僅未確定其費用
    額而言，是確定訴訟費用之裁定，係在確定敗訴之當事人應
    負擔之訴訟費用數額，當事人在該程序中，自僅得就各費用
    項目是否為法律上之訴訟費用及數額之計算有無錯誤加以爭
    執。
四、經查，相對人與異議人間確認抵押權不存在事件，經本院91
    年度訴字第2668號判決相對人勝訴，訴訟費用由異議人負擔
    ，異議人對該判決不服提起上訴，經臺灣高等法院92年度上
    字第997號判決駁回上訴，第二審訴訟費用由異議人負擔，
    異議人不服再提起第三審上訴，由最高法院93年度台上字第
    765號裁定駁回上訴，第三審訴訟費用由異議人負擔，異議
    人復對該裁定聲請再審，經最高法院93年度台聲字第546號
    裁定駁回聲請，聲請訴訟費用由異議人負擔並確定等情，業
    經原審調閱上開卷宗查核屬實，而前開裁判並未就訴訟費用
    額為確定，是相對人於裁判確定後自得聲請本院裁定確定訴
    訟費用額。原裁定依據本院91年度訴字第2668號卷附相關繳
    費收據，計算確定異議人應賠償相對人之訴訟費用額為33,4
    42元，並加給自裁定送達翌日起至清償日止，按法定利率即
    週年利率5%計算之利息，核無不合。異議意旨對於上開確定
    判決有疑議部分，屬實體上爭執，與訴訟費用額之確定無關
    ，並非本件聲明異議程序所得審究，異議人聲明異議求予廢
    棄原裁定，非有理由，應予駁回。
五、結論：本件聲明異議為無理由，依民事訴訟法第240條之4第
    3項、第95條、第78條，裁定如主文。
中    華    民    國    98    年    12    月    10    日
                  民事第一庭  法  官  許瑞東
以上正本證明與原本無異。
如不服本裁定應於送達後10日內向本院提出抗告狀，並應繳納抗
告費新台幣1,000元。
中    華    民    國    98    年    12    月    10    日
                              書記官  賴玉芬


司法院資訊處製作；財團法人民間司法改革基金會備份。
